# 报表合并的实务操作问题

提问人：wx_5e59e438a3e7 时间：2020-03-14 08:05:26
陈版及各位老师好！
在审计实务中遇到以下 2 个问题，因经验较少特此请教！
1 、某三板公司A， 18 年全资设立子公司B，并于 19 年 3 月处置。在做 19 年报的时候，（ 1 ）损益表是否应该按子公司1-2月份的损益和现金流量合并进来出具合并利润表（子公司1-2月份收入较大）和合并现流表？这样资产负债表是单体，利润表和现流表是合并的，感觉有点奇怪。
（ 2 ）还是可以直接股份公司单体报表出具，仅将处置子公司实际收到金额列示在股份公司的投资收益里？
2 、集团审计，存在内部交易，销售方将商品发出后未开票，审计补计收入，并计提了销项税；采购方暂估成本，是否需要计提进项税用于集团层面合并抵消？如计提进项税是否可以计入其他流动负债科目？
谢谢！

回答人：chenyiwei
1 、应采用你的方案（ 1 ），这样期末无合并资产负债表，但本期仍有合并利润表和和不现金流量表。
2 、采购方的暂估是不包含进项税额的，因此在合并报表层面，在抵销两者的内部往来同时，需将无法抵销的这部分内部应收账款（即相当于销项税额的部分）计入“其他流动资产——待取得抵扣凭证的增值税进项税额”，不得与暂估的销项税额对冲。